Владимир

Степанов

stepanov.vladimir.in.re@gmail.com https://hartaithan.github.io https://t.me/hartaithan

г. Якутск

О себе

Я фронтенд разработчик со стремлением к постоянному развитию и совершенствованию своих навыков, чтобы создавать качественные и удобные для пользователя продукты

Мой путь в разработку начался с написания небольшой текстовой игры под Android, которая позволила мне понять, что программирование — это то, чем я хочу заниматься

За более чем три года опыта работы с фронтенд фреймворками (преимущественно React, но также есть опыт с React Native, Vue и Angular) я приобрел навыки создания качественных и отзывчивых пользовательских интерфейсов. Я работал над множеством проектов, включая создание корпоративных сайтов, админ панелей и мобильных приложений

Кроме того, у меня есть опыт менторства коллег, находящихся на этапе стажировки, и я всегда готов делиться своими знаниями и опытом. Я считаю, что обучение других — это отличный способ улучшить свои навыки и расширить свое понимание предметной области

Навыки

Frontend:

- HTML, CSS, JavaScript ES6+
- TypeScript 4+
- CSS, SCSS, Tailwind
- Responsive Design
- Bootstrap, Mantine, Chakra UI
- shadcn/ui, Framer Motion
- Styled Components, Emotion
- React, Next.js [Pages/App Router]
- Vue 2/3, Vuex, Nuxt.js
- Angular, RxJS, NgRX

Redux / Toolkit, Mobx, Zustand

- React Hook Form, Formik
- GraphQL, Apollo Client
- Canvas API, Intersection Observer API
- Three JS, React Three Fiber
- Notifications API, Service Workers
- Pagination, Infinite Scroll
- Lazy Loading, Virtualization
- Jest, React Testing Library

Mobile:

- Kotlin, Java
- Android SDK, Volley
- React Native
- React Navigation
- Reanimated, Gesture Handler

Backend:

- NodeJS, ExpressJS
- JWT Tokens, Cookies
- MongoDB, PostgreSQL
- Authentication
- Web Sockets

Опыт

Октябрь 2023 – по н.в.

ООО "Двигус"

Frontend разработчик (React)

Отвечал за разработку системы управления подбором. В нее входили вебприложение для работы операторов, интеграция сервиса обзвона и админ.

панель

Июнь 2022 - Август 2023

ООО "Квантум"

ООО "АЭБ АЙТи"

(1 год 1 месяц)

Frontend разработчик (React, Next.JS, React Native)

Был частью команды разработки C2B2C платформы. Руководил разработкой клиенто-ориентированной части платформы, в нее входили вебприложение на Next.js и мобильное приложение на React Native

Tip visito in the treating vi weekings in

Май 2021 - Май 2022

(1 год)

Frontend разработчик (React, Next.JS)

В составе команды разрабатывал медицинский портал на Next.JS и его админ. панель на React

Образование

2015 - 2018 Якутский колледж связи и энергетики (ЯКСЭ)

Аудиовизуальная техника